# 求助：对被投资单位由控制转为权益法核算中剩余股权的财务处理

提问人：dfhjobs 时间：2016-11-29 00:06:15
对被投资单位由控制转为权益法核算中剩余股权的财务处理有以下不理解的地方，请版主多多指教：
案例背景：甲公司 2013 年取得乙公司80%股权，对其实施控制； 2015 年甲公司出售其持有乙公司50%的股权，剩余30%股权，形成重大影响； 按照会计准则:甲公司对销售的50%股权，在个别报表中确认投资收益结转相应成本；对剩余的30%股权，视同甲公司从2013 年起就按照权益法进行追溯调整；在合并报表中，甲公司视同全部卖掉100%股权，然后再按照公允价值买回来剩余的30%股权；
问题： 1 、按照上面的会计处理，将导致在以后期间（比如 2016 年）甲个别报表上的长期股权投资金额与甲合并报表上的长期股权投资金额不一致，这个差异如何处理？毕竟甲个别报表上长期股权投资是追溯调整的数字，而合并报表上是 2015 年的公允价值为基础的数字； 2 、在以后期间（比如 2016 年），甲公司对乙公司的长期股权投资在个别报表上按照 2013 年乙可辨认净资产的公允价值基础上确认金额；但在合并报表上体会准则的意思应该是按照 2015 年卖出再买入的时点的乙可辨认净资产的公允价值基础上确认金额；难道对于同一项长期股权投资在不同的报表上可辨认净资产公允价值基础都不同？还是都按照 2013 年乙可辨认净资产的公允价值基础上确认金额？
个人觉得， 2015 年在个别报表上，既然已经销售了50%，导致了该项长期股权投资性质发生了巨大变化（由原来的控制转变为重大影响），就应该在个别报表上重新按照公允价值计量，以后的权益法核算也就应该以 2015 年销售时点的可辨认净资产公允价值为基础进行后续核算，这样也可以保证与合并报表上的长期股权投资一致；而现在准则要求对剩余的30%长期股权投资追溯调整，既违背了事实本相也导致了报表的混乱；
水平有限，理解能力也不好，望老师多多指教，谢谢！

回答人：chenyiwei
你的理解是合理的。这种情况下，对丧失控制权后仍持有的 30 ％股权，虽然都是按权益法核算，但个别报表和合并报表层面的初始成本、损益调整基础和期末权益法计量结果都不相同。目前个别报表层面的处理方法在IFRS中没有对应的规定。